【裁判字號】    97,訴,1369
【裁判日期】    990430
【裁判案由】    違反毒品危害防制條例
【裁判全文】
臺灣臺南地方法院刑事判決              97年度訴字第1369號
公  訴  人  臺灣臺南地方法院檢察署檢察官
被      告  戊○○
選任辯護人  涂欣成律師
            洪梅芬律師
被      告  丁○○
指定辯護人  本院公設辯護人乙○○
上列被告因違反毒品危害防制條例案件，經檢察官提起公訴（97
年度偵字第5975號），本院判決如下：
    主  文
戊○○犯販賣第一級毒品罪，未遂，處有期徒刑捌年陸月，扣案
如附表一所示之物均沒收銷燬，如附表二所示之物均沒收；；又
犯施用第一級毒品罪，處有期徒刑拾月，扣案如附表三所示之物
均沒收銷燬；又犯施用第二毒品罪，處有期徒刑陸月。應執行有
期徒刑玖年陸月，扣案如附表一、三所示之物均沒收銷燬，如附
表二所示之物均沒收。
丁○○犯轉讓第一級毒品罪，共三罪，各處有期徒刑壹年貳月；
又犯施用第一級毒品罪，處有期徒刑拾月，扣案如附表四所示之
物均沒收銷燬，如附表五所示之物均沒收；又犯施用第二毒品罪
，處有期徒刑陸月，扣案如附表六所示之物均收銷燬，如附表七
所示之物均沒收。應執行有期徒刑肆年陸月，扣案如附表四、六
所示之物均沒收銷燬，如附表五、七所示之物均沒收。
戊○○、丁○○其餘被訴販賣第一級毒品罪部分均無罪。
    事  實
一、戊○○前因施用毒品案件，經送觀察、勒戒後，認有繼續施
    用毒品之傾向，再送強制戒治，嗣因無繼續戒治之必要，由
    法院裁定停止戒治並付保護管束，於民國90年7月14日期滿
    ，由臺灣高雄地方法院檢察署檢察官以90年度戒毒偵字第84
    7號為不起訴處分確定。再於強制戒治執行完畢後5年內，因
    施用毒品案件，經臺灣高等法院臺南分院以93年度上訴字第
    882號案件判處有期徒刑8月確定，甫於94年11月30日執行完
    畢。丁○○前於民國89年11月間，因施用第二級毒品案件，
    經臺灣臺南地方法院判處有期徒刑6月確定；又於90年1月間
    ，因施用第一級毒品案件，再經同法院判處有期刑10月確定
    ，2案件經定執行刑為有期徒刑1年2月，入監執行後，於92
    年12月8日縮刑並假釋期滿執行完畢。期間因前述施用第二
    級毒品案件，經依同法院裁定送觀察、勒戒後，認無繼續施
    用毒品之傾向，由本署檢察官於88年12月22日，以88年度毒
    偵字第828號不起訴處分確定。嗣於5年內復因施用毒品，經
    依同法院裁定送觀察、勒戒後，認有繼續施用毒品之傾向，
    再經同法院裁定送強戒治，於89年12月22日停止戒治釋放出
    所，並於90年7月7日執行期滿。又於5年內因施用第一級、
    第二級毒品案件，經同法院於94年11月10日，以94年度訴字
    第1302號分別判處有期徒刑1年、8月，應執行有期徒刑1年6
    月確定。
二、詎其2人仍不思悛悔，戊○○於強制戒治執行完畢釋放後5年
    內，已再犯前揭施用毒品案件之狀況下，復各別基於施用第
    一級毒品海洛因及第二級毒品安非他命之犯意，於97年4月
    15日中午12時許，在臺南縣歸仁鄉○○○街18巷77弄15號住
    處，以針筒注射之方式，施用第一級毒品海洛因1次；復於
    97年4月16日凌晨1時許為警採集尿液之時間回溯96小時內之
    某時，在不詳處所，以不詳方式，施用第二級毒品安非他命
    1次。丁○○於強制戒治執行完畢釋放後5年內，已再犯前揭
    施用毒品案件之狀況下，復基於施用第一級毒品海洛因及第
    二級毒品甲基安非他命之各別犯意，於97年4月15日下午2時
    許，在臺南縣六甲鄉○○○道路邊，分別以針筒注射及以放
    在玻璃球上用火燒烤之方式，施用第一級毒品海洛因及第二
    級毒品甲基安非他命各1次。
三、丁○○明知海洛因係毒品危害防制條例所明定之第一級毒品
    ，不得轉讓，猶基於轉讓第一級毒品海洛因之犯意，分別於
    附表三所示之時間、地點，無償提供如附表三所示之海洛因
    予尤清旺（1次）、謝世豪（2次）施用。
四、嗣丁○○於97年4月15日下午3時許，駕駛車號：D5-9206號
    自小客車前往臺南縣六甲鄉林鳳營火車站前欲與購毒者交易
    毒品時，為警發現而欄查，丁○○隨即伺機驅車逃逸，嗣於
    同日下午3時40分許，在臺南縣六甲鄉中社村林鳳營240之33
    號前為警查獲，並扣得其於逃逸途中丟出車外之皮包1個（
    內有海洛因2包【毛重1.874公克】、安非他命1包【毛重0.4
    68公克】、注射針筒8支、止血帶1條、安非他命吸食器2個
    、吸管2支、空夾鏈袋1包、葡萄糖粉1包、行動電話2支【內
    含門號：0000000000號、0000000000號SIM卡】等物），及
    自丁○○身上扣得現金21400元，自上開自小客車上扣得現
    金1萬元、行動電話4支（內含門號：0000000000號、000000
    0000號SIM卡）、注射針筒1支等物。丁○○於為警查獲後，
    即配合警方於97年4月15日晚間8時許，以公用電話撥打戊○
    ○所使用之0000000000號行動電話聯絡購毒事宜，並約定在
    臺南縣仁德交流道下7-11便利超商前交易，嗣戊○○於同日
    晚間9時許依約前往該處而為警當場查獲，並於戊○○之身
    上扣得第一級毒品海洛因2包（毛重2.02公克、1.98公克）
    、行動電話1具（含門號0000000000號sim卡）、現金85700
    元等物，經戊○○同意搜索，復在臺南市○區○○路226號
    「長榮興商務汽車旅館」507號房內，扣得第一級毒品海洛
    因5包（毛重1.72公克、0.56公克、0.56公克、0.52公克、
    0.37公克）、注射針筒1支、針頭2支等物。
五、案經臺南縣警察局麻豆分局報告台灣台南地方法院檢察署檢
    察官偵查起訴。
    理  由
壹、有罪部分：
一、按被告以外之人於審判外之言詞或書面陳述，除法律有規定
    者外，不得作為證據；又被告以外之人於審判外之陳述，雖
    不符合同法第159條之1至第159條之4之規定，但經當事人於
    審判程序同意作為證據，法院審酌該言詞陳述或書面陳述作
    成時之情況，認為適當者，亦得為證據。當事人、代理人或
    辯護人於法院調查證據時，知有第159條第1項不得為證據之
    情形，而未於言詞辯論終結前聲明異議者，視為有前項之同
    意，刑事訴訟法第159條第1項及第159條之5分別定有明文。
    本件證人之供述及非供述之證據，均未經被告及公設辯護人
    於本件言詞辯論終結前爭執其證據能力，本院審酌前開證據
    之作成，並無不當或顯不可信之情況，依首揭法條規定，均
    有證據能力。
二、上開犯罪事實，業據被告於偵查及審理中坦承不諱（見偵卷
    第9、101、102頁，本院卷第25、85頁），並有證人陳清琴
    、證人徐步雲於警詢及偵查中證稱向被告購買甲基安非他命
    等情可佐（見偵卷第12至17、24至31、37至38、40至41 頁
    ），且有門號00 00000000號行動電話1支（含SIM卡1張）、
    甲基安非他命4包（檢驗前合計淨重0.749公克，檢驗後合計
    淨重0.72 9公克）、上開甲基安非他命外包裝4個及空夾鍊
    袋20個扣案可憑，而上開甲基安非他命4包（檢驗前分別淨
    重0.5 1公克、0.134公克、0.055公克、0.05公克，合計淨
    重0.749公克，檢驗後分別淨重0.505公克、0.129公克、0.0
    5公克、0.045公克，合計淨重0.729公克），經檢驗結果確
    有甲基安非他命成份等情，有高雄醫學大學附設中和紀念醫
    院報告編號0000-000、-129、-130、-131號檢驗報告4 紙附
    卷可憑（見本院卷第44至47頁）；此外，並有門號00000000
    0 0號行動電話自97年8月7日晚間9時28分起至97年11月12日
    13時33分許止與陳清琴持用之門號0000000000號、徐步雲持
    用之門號0000000000號行動電話聯絡販賣甲基安非他命之通
    訊監察譯文、臺灣臺南地方法院檢察署97年8月1日97年丙○
    瑞辦監字第113號通訊監察聲請書及附表、臺灣臺南地方法
    院檢察署97年8月27日97年丙○瑞辦監字第113號通訊監察聲
    請書及附表、臺灣臺南地方法院檢察署97年9月24日97年丙
    ○瑞恭監字第162號通訊監察聲請書及附表、臺灣臺南地方
    法院檢察署97年10月22日97年丙○瑞恭監字第198號通訊監
    察聲請書及附表等附卷可佐（見偵卷第66至78、103至110頁
    ，本院卷第66至78頁）。且按近年來甲基安非他命危害社會
    日益嚴重，治安機關對於查緝非法販賣毒品工作，無不嚴加
    執行，設若無利可圖，衡情被告當無甘冒被查獲移送法辦，
    負擔重刑責而一再賣出甲基安非他命之理，是被告具有營利
    之意圖，至為彰顯，從而，本件事證明確，被告多次販賣甲
    基安非他命之犯行，堪以認定，應予依法論科。
三、又被告行為後，毒品危害防制條例業於98年5月5日由立法院
    通過修正，並經98年5月20日總統華總一義字第09800125141
    號令修正公布，按法規之制定與法規之修正，如有特定生效
    日之必要者，依中央法規標準法第14條或第20條第2項準用
    第14條之規定，應分別特定其施行日期。法規制定或前次修
    正，基於特殊因素所特定之施行日期，並不適用於日後修正
    或再修正之條文。法律之制定或修正，若未明定施行日期者
    ，中央法規標準法雖未規定應自何時生效，然法律既經制定
    或修正並經總統公布，自應依一般原則，自公布日起算至第
    3日起發生效力，從而新修正之條文既未明定施行日期，應
    於98年5月22日生效施行（司法院98.6.29院台廳刑一字第09
    80014643號函示，應依中央法規標準法第13條規定，自公布
    日起算至第3日起發生效力參照）。比較新舊法規定：(1)第4
    條第2項修正前規定：「製造、運輸、販賣第二級毒品者，
    處無期徒刑或七年以上有期徒刑，得併科新臺幣七百萬元以
    下罰金。」修正後規定為：「製造、運輸、販賣第二級毒品
    者，處無期徒刑或七年以上有期徒刑，得併科新臺幣一千萬
    元以下罰金。」修正後乃加重罰金刑部分，此部分對被告較
    為不利。(2)第17條修正前規定：「犯第四條第一項至第四項
    、第五條第一項至第四項前段、第六條第一項至第四項、第
    七條第一項至第四項、第八條第一第一項至第四項、第十條
    或第十一條第一項、第二項之罪，供出毒品來源，因而破獲
    者，得減輕其刑」。修正後為：「犯第四條至第八條、第十
    條或第十一條之罪，供出毒品來源，因而查獲其他正犯或共
    犯者，減輕或免除其刑。犯第四條至第八條之罪於偵查及審
    判中均自白者，減輕其刑。」(3)法律之適用應整體綜合比較
    後，採最有利於被告之原則適用，非可割裂為之。本件經綜
    合比較後，本院認雖新法較重，然因被告於偵查及審判中均
    自自（減輕其刑），且本件未宣告併科罰金之處罰，故依刑
    法第2條第1項但書規定，應適用修正後之新法較有利於被告
    ，合先敘明。
四、論罪科刑部分：核被告戊○○所為，係違反毒品危害防制條
    例第10條第1項、第2項之施用第一級、第二級毒品罪。被告
    戊○○前揭犯罪事實三部分所為，係違反毒品危害防制條例
    第4條第6項、第1項之販賣第一級毒品未遂罪。被告戊○○因
    持有第一級毒品並進而販賣，其持有之低度行為業為販賣之
    高度行為所吸收，請不另論罪。被告戊○○所犯上開施用第
    一級、第二級毒品及販賣第一級毒品未遂罪間，犯意個別、
    行為互殊，均分論併罰。又被告戊○○曾受有期徒刑執行完
    畢，此有全國刑案資料查註表在卷可考，其於受刑之執行完
    畢後，5年以內故意再犯本件有期徒刑以上之罪，為累犯，
    依刑法第47條第1項之規定加重其刑。
(二)、核被告丁○○前揭犯罪事實二後段部分所為，係違反毒品危
    害防制條例第10條第1項、第2項之施用第一級、第二級毒品
    罪嫌。被告丁○○前揭犯罪事實五部分所為，係違反毒品危
    害防制條例第8條第1項之轉讓第一級毒品罪嫌。被告丁○○
    施用前後持有第二級毒品甲基安非他命之低度行為，應為其
    施用第二級毒品甲基安非他命之高度行為所吸收，請不另論
    罪。另被告丁○○因持有第一級毒品並進而販賣，其持有之
    低度行為業為販賣之高度行為所吸收，亦請不另論罪。被告
    丁○○所犯上開施用第一級、第二級毒品及轉讓第一級毒品
    之罪間，犯意個別、行為互殊，均分論併罰。又被告丁○○
    曾受有期徒刑執行完畢，此有全國刑案資料查註表在卷可考
    ，其於受刑之執行完畢後，5年以內故意再犯本件有期徒刑
    以上之罪，為累犯，請依刑法第47 條第1項之規定加重其刑
    。
三、量刑：
(一)、爰審酌被告戊○○不思循正途賺取金錢，竟意圖牟利而販賣
    第一級毒品，造成毒品擴散而嚴重戕害國人身心健康，且犯
    後仍飾詞否認犯行，避重就輕等一切情狀，分別量處如主文
    所示之刑，並定其應執行之刑。
(二)、爰審酌被告丁○○甫於97年1月間因販賣第一級毒品海洛因
    案經臺灣臺南地方法院判處有期徒刑11年，現於二審上訴中
    ，猶再犯本件販賣毒品犯行，惡性非輕，然其犯後業已坦承
    犯行，足認尚有悔意，又犯罪所得及所生危害尚非鉅大，復
    於偵查中供出毒品來源及上手戊○○之資料，使檢察官能順
    利偵辦戊○○之販毒行為，依毒品危害防制條例第17條減輕
    其刑並科以適當之刑。
四、沒收：
(一)、被告戊○○係犯毒品危害防制條例第4條第1項之罪，併請依
    毒品危害防制條例第19條第1項之規定，沒收其犯罪所得財
    物93 萬5千元，如全部或一部不能沒收時，追徵其價額或以
    其財產抵償之；又扣案之海洛因7小包（共重約7.73公克）
    係屬違禁物，扣案之行動電話1具（含門號0000000000號sim
    卡）、現金85700元係被告戊○○供本件販賣毒品犯罪所用
    及所得之物，扣案之注射針筒1支、針頭2支等物，係被告戊
    ○○犯施用毒品罪所用之物，均請依法宣告沒收或銷燬。
(二)、被告丁○○係犯毒品危害防制條例第4條第1項之罪，併請依
    毒品危害防制條例第19條第1項之規定，沒收其犯罪所得財
    物21500元，如全部或一部不能沒收時，追徵其價額或以其
    財產抵償之；又扣案之海洛因2包（毛重1.874公克）、安非
    他命1 包（毛重0.4 68公克）係屬違禁物，扣案之空夾鏈袋
    1包、葡萄糖粉1包、行動電話6支（內含門號：0000000000
    號、0000000000號、000 0000000號、0000000000號SIM卡）
    、現金31400元等物係被告丁○○供本件販賣毒品犯罪所用
    及所得之物，扣案之注射針筒9支、止血帶1條、安非他命吸
    食器2個、吸管2支等物，係被告丁○○犯施用毒品罪所用之
    物，均請依法宣告沒收或銷燬。
五、(一)按甲基安非他命為毒品危害防制條例第2條第2項第2款所定
    之第二級毒品。核被告關於如附表一及附表二所示犯行，均
    係犯同條例第4條第2項之販賣第二級毒品罪。被告持有第二
    級毒品之低度行為，為販賣之高度行為所吸收，不另論處。
    按刑法第56條修正後之多次販賣毒品之犯行，除符合接續犯
    之要件外，應一罪一罰，有最高法院96年度第9次刑事庭決
    議可參；又所謂集合犯，係指立法者所制定之犯罪構成要件
    中，本即預定有數個同種類行為而反覆實行之犯罪而言，故
    是否集合犯之判斷，客觀上應斟酌法律規範之本來意涵、實
    現該犯罪目的之必要手段、社會生活經驗中該犯罪必然反覆
    實行之常態及社會通念等；主觀上則視其反覆實施之行為是
    否出於行為人之單一犯意，並秉持刑罰公平，加以判斷之。
    稽以行為人販賣毒品之原因，不一而足，其多次販賣毒品之
    行為，未必皆出於行為人之一個犯意決定；且觀諸毒品危害
    防制條例第4條販賣毒品之構成要件文義，實無從憑以認定
    立法者本即預定該犯罪之本質，必有數個同種類行為而反覆
    實行之集合犯行，故販賣毒品罪，難認係集合犯，而被告本
    件附表一及附表二各次販賣毒品行為，並非於同時同地或密
    切接近之時地實施，各行為之獨立性亦非極為薄弱，依一般
    社會健全觀念，在時間差距上，尚非難以強行分開，在刑法
    評價上，不宜以視為數個舉動之接續施行，合為包括之一行
    為予以評價，故被告關於如附表一及附表二所示之各次犯行
    ，時間不同，犯意各別，應分論併罰。
  (二)另按犯第4條第1項至第4項之罪，供出毒品來源，因而破獲
    者，得減輕其刑，毒品危害防制條例第17條定有明文。本件
    被告於警詢時及偵查中所供出之毒品來源（詳見偵卷第66至
    72、79至81頁），或無法查知該來源者之確切年籍資料（參
    見本院卷第35、36頁），或查無因而破獲之相關資料（參見
    本院卷第64之1至之6頁之臺灣高等法院被告前案紀錄表），
    自不得援引毒品危害防制條例第17條規定減輕其刑。被告所
    犯本件各次販賣第二級毒品罪，於偵查及審理中均自白，應
    依毒品危害防制條例第17條第2項減輕其刑。
  (三)爰審酌被告販賣毒品之數量及所得，尚非鉅大，販賣之對象
    不多，惟販賣毒品戕害他人健康，足使購買施用者導致精神
    障礙、性格異常，甚至造成生命危險之生理成癮性及心理依
    賴性，危害社會治安，且被告不思以正當途徑掙取金錢，而
    以販賣毒品牟利，犯罪動機不良，被告於偵審中承認犯行，
    深知悔悟暨被告之素行、智識程度及生活情況等一切情狀，
    分別量處如主文所示之刑，並定其應執行之刑。至於扣案之
    甲基安非他命4包（檢驗前合計淨重0.749公克，檢驗後合計
    淨重0.729公克），應依毒品危害防制條例第18條第1項前段
    ，宣告沒收銷燬之。又扣案之上開甲基安非他命外包裝4個
    ，係被告所有且用於包裹上開毒品之外包裝，以防毒品裸露
    、潮濕，便於攜帶使用，顯係被告為販賣甲基安非他命藉以
    分裝之用，依毒品危害防制條例第19條第1項規定，宣告沒
    收之；扣案之門號0000000000號行動電話1支（含SIM卡1張
    ），雖然該門號係第三人所申設，惟現業屬被告所有而長期
    使用之情，亦經被告於審理中陳明在卷（見本院卷第84頁）
    ，且係供被告聯絡本件販毒所用之工具，依毒品危害防制條
    例第19條第1項規定，宣告沒收之；另扣案之空夾鍊袋20個
    係被告所有，復係預備供販賣甲基安非他命分裝所使用，亦
    經被告於審理中陳明在卷（見本院卷第84頁），爰依刑法第
    38條第1項第2款、第3項規定，宣告沒收之。至於扣案之吸
    管2支及玻璃球1個並無證據可認與本件有何關聯，不予沒收
    。
  (四)另毒品危害防制條例第19條第1項規定，係採義務沒收主義
    ，故販賣毒品所得金錢，如能認定確係販賣毒品所得款項，
    應宣告沒收，不以當場搜獲扣押者為限，但因其並無「不問
    屬於犯人與否，沒收之」之特別規定，自仍以沒收物屬於犯
    人所有者為限，始得依該規定予以沒收。如所得財物為金錢
    而無法沒收時，應以其財產抵償之，而不發生追徵價額問題
    （最高法院93年度臺上字第1218號、第2670號、第2743號判
    決可參）。本件被告販賣甲基安非他命之所得共計新臺幣1
    萬8千5百元，為被告販賣毒品犯罪所得之財物，雖未扣案，
    仍應依毒品危害防制條例第19條第1項規定宣告沒收，如全
    部或一部不能沒收時，以其財產抵償之。
貳、無罪部分：
一、公訴意旨另謂
(一)、戊○○之綽號為「兄仔」，丁○○之綽號為「鴨母」，2人
    均明知海洛因係毒品危害防制條例所明定之第一級毒品，不
    得販賣，猶均基於販賣第一級毒品海洛因牟利之犯意，先由
    戊○○向綽號「松仔」之人以2錢新臺幣（下同）4萬4千元
    之代價販入海洛因後，再自97年2月中旬起，至同年4月14
    日止，以門號0000000000號行動電話作為聯絡販毒工具，而
    分別於附表一所示時間、地點，以附表一所示之方式、價錢
    ，販賣第一級毒品海洛因予謝世豪（5次）、丁○○（40次
    ）以營利（販賣之時間、地點、價錢、次數、方式及販賣所
    得詳如附表一所示）。
(二)、丁○○向不詳之人及戊○○販入海洛因後，再自97年2月上
    旬某日起，至同年4月15日止，以門號0000000000號、00000
    00000號、0000000000號、0000000000號等行動電話作為聯
    絡販毒工具，而分別於附表二所示時間、地點，以附表二所
    示之方式、價錢，販賣第一級毒品海洛因予李耿宗（1次）
    、王建良（10次）、田清貴（10次）、葉權葆（4次）、鄭
    文彰（3次）、洪啟鴻（3次）、莊智仰（10次）以營利（販
    賣之時間、地點、價錢、次數、方式及販賣所得詳如附表二
    所示）。且舉被告之自白、證人陳姵君於警詢時之陳述及偵
    查中之結證證述為主要論據。
二、按認定犯罪事實應依證據，為刑事訴訟法第154條第2項所明
    定。次按認定不利於被告之事實，須依積極證據，苟積極證
    據不足為不利於被告事實之認定，即應為有利於被告之認定
    ，更不必有何有利之證據；且刑事訴訟法上所謂認定犯罪事
    實之證據，係指足以認定被告確有犯罪之積極證據而言，該
    項證據自需適合於被告犯罪事實之認定，始得採為斷罪資料
    ；如未能發現相當證據，或證據不足以證明，自不能以推測
    或擬制之方法，以為裁判之基礎；又刑事訴訟法第161條第1
    項規定檢察官就被告犯罪事實，應負舉證責任，並指出證明
    之方法，故檢察官對於起訴之犯罪事實，應負提出證據及說
    服之實質舉證責任，倘其所提出之證據，不足為被告有罪之
    積極證明，或其闡明之證明方法，無從說服法官以形成被告
    有罪之心證，基於無罪推定之原則，自應為被告無罪判決之
    諭知，最高法院30年上字第816號、29年上字第3102號及92
    年台上字第128號等判例意旨可資參照。又販毒案件關於個
    別評價之各犯行，自應分別以嚴格之證據逐一予以嚴格證明
    ，此類案件之非供述證據，固有通用於複次販賣毒品行為者
    （例如大量扣案毒品、各式包裝袋、攪拌器、分裝杓、磅秤
    、行動電話機等），亦有僅足證明當次行為者（例如逐次電
    話通聯紀錄、錄音、各別帳目資料、當場交易現金等），而
    供述證據中之毒品下游者，依毒品危害防制條例第17條規定
    ，供出毒品來源因而破獲，得受減輕其刑寬典，衡諸供述證
    據常受主、客觀條件影響，難以完全信實，須賴其他供述及
    非供述、直接與間接證據加以補強。是倘購買毒品之人指訴
    其有複次毒品交易之事，而所可佐證者，僅單次之電話通聯
    紀錄、錄音與販賣者所用行動電話，別無餘證，依證據資料
    須與待證事實具有相當關聯性原則，及刑事訴訟法第155條
    第1項所定判斷證據之證明力，不得違背經驗法則、論理法
    則之意旨，自祇能就該次行為而作認定，至所述之其他交易
    行為，應認乏證補強，不符嚴格證明法則之要求，此亦刑法
    修正後，應與刑事訴訟法採證據裁判主義、嚴格證明法則相
    互配合之當然結果（最高法院92年臺上字第2033號、96年度
    臺上字第351號、97年度臺上字第6452號判決意旨參照）。
三、經查：(一)證人陳姵君於警詢時陳稱：我從97年5月間，以門
    號0000000000號電話打給被告之門號0000000000號電話，向
    被告購買安非他命10幾次，價格為新臺幣（下同）500元至1
    千元等語（見警卷第13、14頁），證人陳姵君又於97年11月
    20日之偵查中結證稱：97年5月間，我跟證人黃柏翰搬到被
    告住處對面，開始跟被告買安非他命，我都是以自己的門號
    0000000000號電話打給施佳男，跟他說要買500元或1000元
    毒品，我不一定打電話給他都是買毒品，我跟他買過10幾次
    ，最近一次是2、3個禮拜前跟他買，證人黃柏翰都是跟我一
    起出錢跟施佳男買毒品等語（見偵卷第54頁）；證人黃柏翰
    於警詢時陳稱：我都以門號0000000000撥打被告之門號0000
    0000 00電話與他聯絡購買安非他命，從97年5月份開始，每
    次購買500元至1千元不等等語（見警卷第8、9頁），證人黃
    柏翰於偵查中以被告身分陳述稱：我跟被告買的安非他命，
    每次交易500元或1000元，我打電話給他，他會送到我住處
    給我或我去他門口等他拿給我等語（見偵卷第58頁）；且被
    告於警詢時及偵審中亦陳稱販賣安非他命予證人陳姵君及證
    人黃柏翰，惟從何時起已無法記憶等語（見警卷第5頁及背
    面、偵卷第9、10頁，本院卷第25、85頁）。(二)惟被告、證
    人陳姵君及證人黃柏翰均未能確實指明證人陳姵君及證人黃
    柏翰向被告購買安非他命之時日及次數，證人陳姵君及證人
    黃柏翰對於其2人所指稱每次向被告購買安非他命之金額，
    亦有「500元或1000元」及「，500元至1000元」之差別，復
    未有足以佐認證人陳姵君及證人黃柏翰確曾透過行動電話與
    被告通話而交易安非他命行為之通聯紀錄或通訊監聽內容在
    卷。況且，依公訴人所指，被告販賣安非他命予證人陳姵君
    與證人黃柏翰之期間為自97年5月起至97年11月中旬止，則
    該期間即與如附表一、二所示之被告販賣毒品之期間有存有
    重疊，如此，為何同樣針對被告之門號0000000000號行動電
    話進行通訊監察，販賣毒品予證人陳清琴與證人徐步雲部分
    ，附有上開通訊監察譯文存在，而販賣毒品予證人陳姵君及
    證人黃柏翰部分，卻無任何通訊監察資料，甚值疑或，是認
    檢察官就所指被告販賣安非他命予證人陳姵君、證人黃柏翰
    之事實，除被告、證人陳姵君及證人黃柏翰之陳述外，均未
    能提出充分、堅強足以補強被告之陳述內容、證人陳姵君、
    證人黃柏翰之指證內容為真實可信之證據，尚不能僅憑被告
    自白、證人陳姵君、證人黃柏翰上開容有瑕疵之證述，在欠
    缺補強真實性之證據情況下，遽認被告犯有檢察官所指此部
    分販賣毒品罪嫌。
四、從而，檢察官所指被告另涉嫌販賣安非他命予黃柏翰、陳姵
    君2人達10次部分，尚未能舉證達令人信實無疑而無合理懷
    疑之程度，揆諸上揭判例及判決意旨，既無從確認被告涉有
    此部分犯嫌，且此部分與上開起訴有罪部分，並無裁判上或
    實質上一罪等關係，性質乃屬分論併罰，就此部分另為無罪
    之諭知。
據上論斷，應依刑事訴訟法第299條第1項前段、第301條第1項，
毒品危害防制條例第4條第6項、第1項、第8條第1項、第10條第1項
、第2項、第17條第2項、第18條第1項前段、第19條第1項，刑法第
第11條、第59條、第47條第1項、第38條第1項第2款、第51條第5款
，判決如主文。
本案經檢察官甲○○到庭執行職務。
中    華    民    國    99    年    4    月    30     日
                  刑事第十庭 審判長法  官  陳威龍
                                   法  官  盧鳳田
                                   法  官  高如宜
以上正本證明與原本無異。
如不服本判決應於收受本判決後10日內向本院提出上訴書狀，並
應敘述具體理由。其未敘述上訴理由者，應於上訴期間屆滿後20
日內向本院補提理由書狀（均須按他造當事人之人數附繕本）「
切勿逕送上級法院」。
                                   書記官  陳姿利
中    華    民    國    99    年    5     月    6     日
附錄本案論罪科刑法條全文：
毒品危害防制條例第4條
製造、運輸、販賣第一級毒品者，處死刑或無期徒刑；處無期徒
刑者，得併科新臺幣 2 千萬元以下罰金。
製造、運輸、販賣第二級毒品者，處無期徒刑或 7 年以上有期
徒刑，得併科新臺幣 1 千萬元以下罰金。
製造、運輸、販賣第三級毒品者，處 5 年以上有期徒刑，得併
科新臺幣 7 百萬元以下罰金。
製造、運輸、販賣第四級毒品者，處 3 年以上 10 年以下有期
徒刑，得併科新臺幣 3 百萬元以下罰金。
製造、運輸、販賣專供製造或施用毒品之器具者，處 1 年以上
7 年以下有期徒刑，得併科新臺幣 1 百萬元以下罰金。
前五項之未遂犯罰之。
毒品危害防制條例第8條
轉讓第一級毒品者，處 1 年以上 7 年以下有期徒刑，得併科新
臺幣 1 百萬元以下罰金。
轉讓第二級毒品者，處 6 月以上 5 年以下有期徒刑，得併科新
臺幣 70 萬元以下罰金。
轉讓第三級毒品者，處 3 年以下有期徒刑，得併科新臺幣 30
萬元以下罰金。
轉讓第四級毒品者，處 1 年以下有期徒刑，得併科新臺幣 10
萬元以下罰金。
前四項之未遂犯罰之。
轉讓毒品達一定數量者，加重其刑至二分之一，其標準由行政院
定之。
毒品危害防制條例第10條第1項、第2項
施用第一級毒品者，處 6 月以上 5 年以下有期徒刑。
施用第二級毒品者，處 3 年以下有期徒刑。
 附表一：戊○○販賣第一級毒品海洛因部分
 (一)戊○○販賣第一級毒品海洛因予謝世豪部分：
   (1)時間：97年2月中旬至3月13日止。
   (2)地點：臺南縣仁德交流道下7-11便利超商前、仁德鄉圓環
     附
           近、關廟鄉○○○鄉路旁等處。
   (3)價錢：每次購買3000元之海洛因。
   (4)數量：1包（重量不詳）。
   (5)次數：5次。
   (6)方式：由謝世豪以公用電話與戊○○使用之0000000000號
     行
           動電話聯絡並表示欲購買毒品，雙方約至上開地點
           交
           易。
   (7)販毒所得：1萬5千元。
 (二)戊○○販賣第一級毒品海洛因予丁○○部分：
   (1)時間：自97年3月初至97年4月14日止。
   (2)地點：臺南縣仁德交流道下7-11便利超商前、歸仁鄉往臺
     南
           方向圓環路邊菜市場前及關廟鄉等處。
   (3)價錢：1錢2萬7千元、半錢（5分）1萬4千元。
   (4)數量：同上。
   (5)次數：40次（每日1次）。
   (6)方式：由丁○○以公用電話與戊○○使用之0000000000號
     行
           動電話聯絡並表示欲購買毒品，雙方約至上開地點
           交
           易。
   (7)販毒所得：92萬元（取平均值：1萬4千元X20次，2萬7千元
               X20次）。
 (三)戊○○總計販賣第一級毒品海洛因所得：93萬5千元。
 附表二：丁○○販賣第一級毒品海洛因部分
 (一)丁○○販賣第一級毒品海洛因予李耿宗部分：
   (1)時間：97年2月上旬。
   (2)地點：臺南縣六甲鄉○○○○道某超商前。
   (3)價錢：購買1500元之海洛因。
   (4)數量：4小包（重量不詳）。
   (5)次數：1次。
   (6)方式：由李耿宗請友人與丁○○聯絡並表示欲購買毒品，
     雙
           方約至上開地點交易。
   (7)販毒所得：1500元。
 (二)丁○○販賣第一級毒品海洛因予王建良部分：
   (1)時間：97年3月初至4月中。
   (2)地點：臺南縣六甲鄉六甲村恆安宮、甲南村十八王公廟、
     臺
           南縣六甲鄉街生所等處。
   (3)價錢：每次購買500元之海洛因。
   (4)數量：1包（重量不詳）。
   (5)次數：10次。
   (6)方式：由王建良以0000000000號行動電話與丁○○使用之
           0000000000號行動電話連繫，向丁○○表示欲購買
           毒品，雙方約至上開地點交易。
   (7)販毒所得：5000元。
 (三)丁○○販賣第一級毒品海洛因予田清貴部分：
   (1)時間：97年3月初至4月11日。
   (2)地點：臺南縣六甲鄉六甲村恆安宮、鎮南宮、龍湖村赤山
     龍
           湖巖、臺南縣六甲鄉街生所等處。
   (3)價錢：每次購買500元之海洛因。
   (4)數量：1包（重量不詳）。
   (5)次數：10次。
   (6)方式：由田貴清以公用電話與丁○○使用之0000000000號
     行
           動電話連繫，向丁○○表示欲購買毒品，雙方約至
           上
           開地點交易。
   (7)販毒所得：5000元。
 (四)丁○○販賣第一級毒品海洛因予葉權葆部分：
   (1)時間：97年3月初至4月15日。
   (2)地點：臺南縣六甲鄉金玉堂前、林鳳營火車站前等處。
   (3)價錢：每次購買500元之海洛因。
   (4)數量：1小包（重量不詳）。
   (5)次數：4次。
   (6)方式：由葉權葆以0000000000號行動電話與丁○○使用之
     00
           00000000號行動電話連繫，向丁○○表示欲購買毒
           品
           ，雙方約至上開地點交易。
   (7)販毒所得：2000元。
 (五)丁○○販賣第一級毒品海洛因予鄭文彰部分：
   (1)時間：97年4月初。
   (2)地點：臺南縣六甲鄉甲南村保安宮
   (3)價錢：每次購買500元之海洛因。
   (4)數量：1包（重量不詳）。
   (5)次數：3次。
   (6)方式：由鄭文彰以公用電話與丁○○使用之0000000000號
     行
           動電話連繫，向丁○○表示欲購買毒品，雙方約至
           上
           開地點交易。
   (7)販毒所得：1500元。
 (六)丁○○販賣第一級毒品海洛因予洪啟鴻部分：
   (1)時間：97年4月初。
   (2)地點：臺南縣六甲鄉六甲菜市場前
   (3)價錢：每次購買500元之海洛因。
   (4)數量：1包（重量不詳）。
   (5)次數：3次。
   (6)方式：由洪啟鴻以0000000000號行動電話與丁○○使用之
     00
           00000000號行動電話連繫，向丁○○表示欲購買毒
           品
           ，雙方約至上開地點交易。
   (7)販毒所得：1500元。
 (七)丁○○販賣第一級毒品海洛因予莊智仰部分：
   (1)時間：97年4月初至14日。
   (2)地點：臺南縣六甲鄉○○街代天府前
   (3)價錢：每次購買500元之海洛因。
   (4)數量：1包（重量不詳）。
   (5)次數：10次。
   (6)方式：由洪啟鴻以電話與丁○○使用之0000000000號行動
     電
           話連繫，向丁○○表示欲購買毒品，雙方約至上開
           地
           點交易。
   (7)販毒所得：5000元。
 (八)丁○○總計販賣第一級毒品海洛因所得：21500元。
 附表三：丁○○轉讓第一級毒品海洛因部分
 (一)丁○○轉讓第一級毒品海洛因予尤清旺：
   (1)時間：97年2月間。
   (2)地點：臺南縣六甲鄉○○街53巷12號。
   (3)數量：1包（重量不詳）。
 (二)丁○○第一次轉讓第一級毒品海洛因予謝世豪：
   (1)時間：97年3月25日下午2時許。
   (2)地點：臺南縣六甲鄉○○街110巷7號。
   (3)數量：裝有海洛因之注射針筒2支。
 (三)丁○○第二次轉讓第一級毒品海洛因予謝世豪：
   (1)時間：97年4月13日上午9時許。
   (2)地點：臺南縣六甲鄉○○街路旁
   (3)數量：裝有海洛因之注射針筒1支。

司法院資訊處製作；財團法人民間司法改革基金會備份。
